臺灣臺南地方法院刑事判決
110年度簡上字第292號
上  訴  人
即  被  告  林文清



上列上訴人即被告因毀損案件，不服本院民國110年9月17日所為
110 年度簡字第1809號第一審刑事簡易判決（聲請簡易判決處刑
案號：110 年度偵字第11808號），提起上訴，本院管轄第二審
之合議庭判決如下：
    主  文
原判決撤銷。
林文清犯毀損他人物品罪，累犯，處拘役拾伍日，如易科罰金，
以新臺幣壹仟元折算壹日。
    事實及理由
一、本案被告林文清經本院合議庭審理結果，認原審除被告之量
    刑及沒收宣告外，其餘有關被告本案之認事用法，均無違誤
    ，故除證據部分補充「被告林文清於本院審理時之自白及本
    院110年12月28日公務電話紀錄」外，其餘犯罪事實、證據
    及理由均引用如附件所示第一審刑事簡易判決書之記載。 
二、上訴人即被告上訴意旨略以：被告已與告訴人張秋郎達成和
    解並賠償，經告訴人撤回告訴，請求從輕量刑等語。
三、原判決撤銷之理由：
㈠、按刑罰之量定，固屬法院自由裁量之職權行使，惟刑事審判
    之量刑，旨在實現刑罰權之分配的正義，故法院對科刑判決
    之被告量刑，應符合罪刑相當原則，使罰當其罪，以契合人
    民之法律感情。此所以刑法第57條明定科刑時應審酌一切情
    狀，尤應注意該條所列各款情形，以為科刑輕重之標準（最
    高法院95年度台上字第1779號判決意旨參照）。再法院對於
    被告之量刑，亦應受比例原則與平等原則等一般法律原則之
    支配，以期達成客觀上之適當性、相當性與必要性之價值要
    求；又行為人犯後悔悟之程度，是否力謀恢復原狀或與被害
    人（告訴人）達成和解，及其後是否能確實履行和解條件，
    以彌補被害人（告訴人）之損害，均攸關於法院判決量刑之
    審酌，且基於「修復式司法」理念，國家亦有責權衡被告接
    受國家刑罰權執行之法益與確保被害人（告訴人）損害彌補
    之法益，務必使二者間在法理上力求衡平。原審同本院前揭
    認定，對被告論罪科刑，固非無見，然被告已於原審判決後
    與告訴人達成和解，賠償告訴人新臺幣（下同）2萬元，此
    有本院公務電話紀錄在卷可憑（本院簡上字卷第43頁），原
    審未及審酌上情，刑之裁量基礎事實已有變更，是原審依被
    告未能調解賠償告訴人所受損害等情而宣告之刑即有不當。
    被告上訴主張其已與告訴人達成和解，請求從輕量刑，為有
    理由，自應由本院撤銷改判。
㈡、另扣案之斧頭1支，固係被告所有並持以為本案毀損犯行所用
    之物，然該斧頭業經另案執行沒收銷燬，此業據被告供陳在
    卷（本院簡上卷第129至130頁），並有本院111年3月9日公
    務電話紀錄在卷可參（本院簡上卷第121頁）。是扣案之斧
    頭實際已不存在而滅失，即無再予宣告沒收之必要。被告上
    訴雖未指謫及此，惟原審判決關於沒收扣案斧頭部分既有上
    開可議之處，自應由本院予以撤銷改判，以臻適法。
四、爰以行為人之責任為基礎，審酌被告與告訴人毫不相識，僅
    因心情不佳，為求洩憤而恣意毀損他人物品，造成告訴人之
    損害及回復所需時間、金錢之耗費，被吿所為固有不該。然
    被告犯後始終坦承犯行，且已與告訴人達成和解，並賠償告
    訴人2萬元，顯有悔意，再衡酌被告自陳為國中畢業之智識
    程度，已婚，無子女，入監前與母親賣稀飯及開設紋身工作
    室，月收入約3至4萬元，前與女友同住，母親需其扶養之家
    庭生活狀況等一切情狀，量處如主文第2項所示之刑，並諭
    知易科罰金之折算標準，以示懲戒。
據上論斷，應依刑事訴訟法第455條之1第1項、第3項、第369條
第1項前段、第364條、第299條第1項前段，刑法第354條、第47
條第1項、第41條第1項前段，刑法施行法第1條之1第1項，判決
如主文。
本案經檢察官蔡宗聖偵查後聲請簡易判決處刑，而於被告提起上
訴後，由檢察官陳擁文到庭執行職務。
中　　華　　民　　國　  111　　年　　3　　月　　31　　日
                  刑事第十二庭  審判長法  官  張婉寧
                                      法  官  黃鏡芳
                                      法  官  陳嘉臨
以上正本證明與原本無異。
本判決不得上訴。
　　　　　　　　　　　　　　　　　　　書記官  楊意萱
中　　華　　民　　國　　111 　年　　3 　　月　　31　　日
附錄法條:
中華民國刑法第354條
毀棄、損壞前二條以外之他人之物或致令不堪用，足以生損害於
公眾或他人者，處2年以下有期徒刑、拘役或1萬5千元以下罰金
。